# 关联交易非关联化如何处理（求助陈版）

提问人：smalldonkey 时间：2021-02-01 11:47:14
A公司为整车制造企业，下属控股子公司B负责生产车门核心部件，主要供给A公司组装整车并销售，B公司的产品同时也会供给市场上其他车辆企业，价格基本一致。A公司合并报表需抵消与B公司间的内部关联交易利润。
现在，A公司找了一家第三方企业C专门组装车门，并指定由B向C供应车门核心部件。现在A公司是否还需要考虑B公司合并抵消？
请问，这种做法是否属于关联交易非关联化？财务上有何处理建议吗？

回答人：chenyiwei
要考虑“B向C供应车门核心部件”和“A向C采购车门”是否属于一揽子交易。可参考《监管规则适用指引——会计类第 1 号》和《首发业务若干问题解答》中关于如何区分购销业务和委托加工的指引。实务中应当抵销的可能性是很大的。